臺灣高等法院民事判決　　　　　　　　100年度勞上易字第1號
上　訴　人　緯昇工業有限公司
法定代理人　蘇旭永
訴訟代理人　蕭雅雲
被　上訴人　蘇專貝
　　　　　　蘇建河
　　　　　　陳明男
　　　　　　曾智健
　　　　　　余慶河
　　　　　　蘇振誼
　　　　　　王德銘
共　　　同
訴訟代理人　姚昭秀律師
上列當事人間請求給付薪資事件，上訴人對於中華民國99年10月
21日臺灣板橋地方法院99年度勞訴字第56號第一審判決提起上訴
，本院於100年4月19日言詞辯論終結，判決如下：
    主      文
原判決關於命上訴人給付超過如附表本院認定金額欄所示本息部
分，及該部分假執行之宣告，暨訴訟費用之裁判均廢棄。
上開廢棄部分，被上訴人在第一審之訴及假執行之聲請均駁回。
其餘上訴駁回。
第一、二審訴訟費用由上訴人負擔十分之九，餘由被上訴人負擔
。
    事實及理由
一、按「解散之公司除因合併、分割或破產而解散外，應行清算
    」、「解散之公司，於清算範圍內，視為尚未解散」、「有
    限公司之清算，以全體股東為清算人。但本法或章程另有規
    定或經股東決議，另選清算人者，不在此限」、「公司之經
    理人或清算人，股份有限公司之發起人、監察人、檢查人、
    重整人或重整監督人，在執行職務範圍內，亦為公司負責人
    」，公司法第24條、第25條、第113條準用79條、第8條第2
    項分別定有明文。經查，上訴人於民國99年1月8日登記解散
    ，其股東蘇旭永、蕭雅雲同意選任蘇旭永為清算人，除經本
    院依職權調閱上訴人公司登記案卷外，並有股東同意書、公
    司基本資料查詢及原法院100年1月25日板院輔民科字第0440
    1號函在卷可查（見原審調字卷第54頁，本院卷第32、48頁
    ）。是依上開規定，上訴人於清算範圍內，視為尚未解散，
    仍有當事人能力，並以蘇旭永為上訴人之法定代理人，合先
    說明。
二、被上訴人起訴主張：伊等為上訴人之員工，其為圖勞退金得
    減少提撥及減少支付勞工保險投保單位應負之保險費，將伊
    等投保薪資金額以多報少，亦未按勞動基準法（下稱勞基法
    ）規定比例發放伊等例假日出勤工資，甚於98年6月應給付
    98年5月份薪資時，僅支付部份薪資，嗣亦未支付至同年9月
    份止之薪資，伊等於同年9月15日到廠工作時，發現其已惡
    意歇業。伊等向臺北縣政府（已改制為新北市政府，下稱北
    縣府）勞工局（下稱勞工局）投訴，惟其竟拒不出席，足見
    其係惡意不給付伊等98年5-9月份之薪資（對被上訴人王德
    銘則係積欠98年4、5月薪資）。又其未分別償還曾智健、余
    慶河新臺幣（下同）5萬元、115,000元。再者，兩造未約定
    以其機器之變賣抵償伊等薪資，況伊等未請求上訴人給付資
    遣費及退休金，是伊等縱變賣機器亦僅能抵償資遣費及退休
    金。爰依勞動契約之法律關係，求為命上訴人給付各如附表
    所示之請求金額，及均自99年8月20日起加計法定遲延利息
    之判決。
    上訴人則以：伊雖積欠被上訴人等前開薪資，惟其等已搬走
    公司之機器設備抵償，伊嗣以存證信函催告其等將機器設備
    交回，均未獲置理，是前開抵償金額應自其等請求金額扣除
    。另伊已支付被上訴人曾智健共計5萬元、余慶河共計115,
    000元云云，資為抗辯。
三、原審判決上訴人應給付被上訴人各如附表所示之請求金額，
    及均自99年8月20日起加計法定遲延利息。上訴人提起上訴
    ，聲明︰
    (一)原判決廢棄。
    (二)被上訴人在第一審之訴駁回。
    被上訴人答辯聲明：上訴駁回。
四、被上訴人主張上訴人未按時給付98年5-9月份之薪資（被上
    訴人王德銘係98年4、5月薪資）之事實，提出經濟部公司營
    業登記資料、98年5月份至9月份薪資明細表、勞工局處理勞
    資爭議協調會議記錄、北縣府函及存摺在卷可稽（見原法院
    司板勞調卷第8-16頁、勞訴卷第48、49頁），上訴人對此並
    不爭執，自堪信為真實。
五、被上訴人主張上訴人應給付被上訴人各如附表所示之請求金
    額，為上訴人所否認，並以前開情詞置辯。經查：
  (一)上訴人辯稱就積欠被上訴人曾智健之薪資207,637元部分，
    已清償曾智健5萬元等情，被上訴人就此並不爭執（見本院
    卷第87頁），則被上訴人曾智健請求上訴人給付積欠之薪資
    207,637元，應扣除已清償之5萬元，應屬可取。
  (二)上訴人另辯稱就積欠被上訴人余慶河之薪資127,002元部分
    ，已清償余慶河計115,000元等情，惟為被上訴人所否認。
    上訴人雖提出簽收證明為證（見本院卷第11、12頁），惟被
    上訴人否認其真正，且就該簽收證明觀之，並未載明被上訴
    人余慶河收受上開薪資之旨，自難為有利上訴人之證明。上
    訴人執此辯稱被上訴人余慶河請求之薪資應扣除該115,000
    元云云，並不足採。
  (三)上訴人另辯稱被上訴人搬走之公司設備機器，應自被上訴人
    請求金額抵償之等語。被上訴人則主張公司設備機器變賣後
    ，每人各分得14,500元，只能抵退休金及資遣費云云。按「
    對於一人負擔數宗債務而其給付之種類相同者，如清償人所
    提出之給付，不足清償全部債額時，由清償人於清償時，指
    定其應抵充之債務」、「清償人不為前條之指定者，依左列
    之規定，定其應抵充之債務：一債務已屆清償期者，儘先抵
    充」，民法第321條、第322條第1款分別定有明文。查上訴
    人公司設備機器變賣所得款項，既屬清償人之給付，自應由
    清償人即上訴人指定應抵充之債務，且被上訴人自承於一審
    時未向公司主張退休金及資遣費（見本院卷第86頁背面），
    是被上訴人既未證明其退休或資遣費債權已經成立，自難認
    該退休金及資遣費債權已屆清償期，被上訴人主張公司設備
    機器變賣款只能抵退休金及資遣費云云，並不足採。是被上
    訴人請求上訴人給付各如附表所示之請求金額，應各扣除
    14,500元，如附表本院認定金額欄所示。
六、綜上所述，被上訴人依勞動契約之法律關係，請求上訴人各
    給付被上訴人如附表所示本院認定金額欄之金額，及均自99
    年8月20日起至清償日止，按週年利率5%計算之利息，洵屬
    有據，應予准許，逾此所為請求，為無理由，應予駁回。
    至於被上訴人敗訴部分，其假執行之聲請失所附麗，應併予
    駁回。原審就超過上開應准許部分，為上訴人敗訴之判決，
    並為假執行之宣告，自有未洽，上訴意旨就此部分指摘原判
    決不當，求予廢棄改判，為有理由，應由本院予以廢棄，改
    判如主文第二項所示。至於上開應准許部分，原審判命上訴
    人給付，並為假執行之宣告，核無違誤，上訴意旨，就此部
    分指摘原判決不當，求予廢棄，為無理由，應駁回其上訴。
七、本件事證已臻明確，兩造其餘攻擊防禦方法及未經援用之證
    據，經本院斟酌後，認均不足以影響本判決之結果，無逐一
    詳予論駁之必要，附此敘明。
八、據上論結，本件上訴為一部有理由，一部無理由，依民事訴
    訟法第450條、第449條第1項、第79條，判決如主文。
中    華    民    國   100    年    5     月    3     日
                      勞工法庭
                        審判長法  官  湯美玉
                              法  官  丁蓓蓓
                              法  官  李慈惠
正本係照原本作成。
不得上訴。
中    華    民    國   100    年    5     月    4     日
                              書記官  王敬端